【裁判字號】    89,上易,1672
【裁判日期】    891031
【裁判案由】    竊盜
【裁判全文】
臺灣高等法院高雄分院刑事判決          八十九年度上易字第一六七二號
    上訴人
    即被告  甲○○
右上訴人因竊盜案件，不服臺灣屏東地方法院八十九年度易字第八四六號中華民國八
十九年七月二十日第一審判決（起訴案號：臺灣屏東地方法院檢察署八十九年度偵字
第三三一四號），提起上訴，本院判決如左：
      主      文
上訴駁回。
      事實及理由
一、本案經本院審理結果，認第一審判決認事用法及量刑均無不當，應予維持，並引
    用如附件第一審判決書記載之事實、證據及理由。
二、被告上訴意旨，指摘原判決量刑太重，請求從寬發落云云。第查加重竊盜罪最輕
    本刑為六月以上，被告為累犯，原審加重其刑，判處有期徒刑七月，難謂過重，
    又既屬累犯，自不合緩刑要件，原判決未予緩刑亦無不合，是被告上訴為無理由
    ，應予駁回。
三、據上論斷，應依刑事訴訟法第三百六十八條、第三百七十三條，判決如主文。
本案經檢察官朱文彬到庭執行職務。
中    華    民    國     八十九     年      十     月     三十一       日
                             臺灣高等法院高雄分院刑事第四庭
                                  審判長法官  莊  鎮
                                        法官  陳吉雄
                                        法官  陳啟造
右正本證明與原本無異。
不得上訴。
                                      書記官  黃貞嘉
中    華    民    國     八十九     年      十一      月      三        日
                                                                        Ｆ
附件：
臺灣屏東地方法院刑事判決                          八十九年度易字第八四六號
    公  訴  人  臺灣屏東地方法院檢察署檢察官
    被      告  甲○○  男  三十一歲（民國○○○年○月○○日生）
                        住高雄縣大樹鄉○○村○○路一五八號
                        身分證統一編號：Ｓ一二六四六八號
右列被告因竊盜案件，經檢察官提起公訴（八十九年度偵字第三三一四號），本院判
決如左：
    主  文
甲○○攜帶兇器竊盜，累犯，處有期徒刑柒月。
扣案之螺絲起子壹支沒收。
    事  實
一、甲○○前於民國八十四年間因違反麻醉藥品管理條例案件，經本院判處有期徒刑
    四月確定，並於同年十二月十一日易科罰金執行完畢。詎仍不知警惕，竟於八十
    九年五月三十一日上午六時四十分許，意圖為自己不法之所有，至屏東縣屏東市
    鵬程里慈恩七巷一之十五號四樓之空軍職務官舍，以其所有之客觀上具危險性可
    供兇器使用之螺絲起子一把，竊得該處房舍之窗戶鋁框二十二個，嗣於準備搬運
    離去時，為該官舍之營產管理員乙○○發覺而報警查獲，並扣得前開螺絲起子一
    把。
二、案經屏東縣警察局屏東分局報請台灣屏東地方法院檢察署檢察官偵查起訴。
    理  由
一、右開事實業據被告甲○○坦承不諱，核與證人即前開空軍職務官舍管理員乙○○
    指訴之失竊情節相符，且有被告行竊所用之螺絲起子一把扣案足憑，堪認被告自
    白與事實相符，此外復有贓物保領結一紙及現場照片五張在卷可稽，本件事證已
    臻明確，被告犯行洵堪認定，應依法論科
二、按扣案之螺絲起子係金屬製品，質硬而型尖，可用以傷害人之生命身體，客觀上
    具有危險性，自屬刑法第三百二十一條第一項第三款所稱「兇器」之一種。故核
    被告所為，係犯刑法第三百二十一條第一項第三款之加重竊盜罪。又被告前因違
反麻醉藥品管理條例案件，經本院判處有期徒刑四月，甫於同年十二月十一日易
    科罰金執行完畢，有台灣屏東地方法院檢察署刑案資料查註紀錄表及台灣高等法
    院被告全國前案紀錄表各乙紙在卷可按，其於五年之內再犯有期徒刑以上刑之本
    罪，為累犯，應依法加重其刑。爰酌被告之品行、犯罪動機、目的、手段、所生
    之危害及犯罪後坦承犯行，深具悔意等一切情狀，量處如主文所示之刑，用資懲
    儆。至扣案之螺絲起子一支係被告所有，且係供犯罪所用之物，業據被告自承在
    卷，爰併予宣告沒收。
據上論斷，應依刑事訴訟法第二百九十九條第一項前段，刑法第三百二十一條第一項
第三款、第四十七條、第三十八條第一項第二款，判決如主文。
本案經檢察官許英輝到庭執行職務。
中      華      民      國      八十九      年      七    月    二十    日
                                      臺灣屏東地方法院刑事第一庭
                                          審判長法  官 潘正屏
                                                法  官 莊鎮遠
                                                法  官 王以齊
右正本證明與原本無異。
對於本判決如有不服應於收受送達後十日內向本院提出上訴書狀上訴於台灣高等法院
高雄分院並按他造當事人之人數附具繕本。
                                                書記官 林天化
中      華      民      國      八十九      年      七    月    二十    日
本判決論罪法條
刑法第三百二十一條第三款
犯竊盜罪而有左列情形之一者，處六月以上五年以下有期徒刑：
三  攜帶兇器而犯之者。


司法院資訊處製作；財團法人民間司法改革基金會備份。
